【裁判字號】    99,交聲,1421
【裁判日期】    990611
【裁判案由】    交管條例聲異
【裁判全文】
臺灣板橋地方法院交通事件裁定        99年度交聲字第1421號
原處分機關  交通部公路總局臺北區監理所
異  議  人
即受處分人  俊江企業有限公司
代  表  人  甲○○
上列異議人即受處分人因違反道路交通管理處罰條例事件，對於
交通部公路總局臺北區監理所中華民國99年5 月12日所為之處分
（原處分案號：北監自裁字第裁40-CG0000000號），聲明異議，
本院裁定如下：
    主  文
異議駁回。
    理  由
一、原處分意旨略以：本件異議人即受處分人俊江企業有限公司
    所有之車號GI-0150 號自用小貨車，於民國98年10月1 日9
    時20分許，行經臺北縣臺64線西向東19公里時，有「汽車行
    駛於一般道路上汽車駕駛人未繫安全帶」之違規事實，經臺
    北縣政府警察局警員檢附採證照片於98年10月19日填製臺北
    縣政府警察局北縣警交大字第CG0000000 號舉發違反道路交
    通管理事件通知單（下稱舉發通知單）逕行舉發，並經原處
    分機關於99年5 月12日以北監自裁字第裁40-CG0000000號違
    反道路交通管理事件裁決書，依道路交通管理處罰條例第31
    條第1 項規定，裁處罰鍰新臺幣（下同）1,500 元。
二、異議意旨略以：從採證照片可辨原本是1 件安全帶繫否，由
    舉發單位分成2 件，令人懷疑這中間是否經過修剪合成，才
    造成2 件同樣未繫安全帶的畫面，伊並強調於行車之時有繫
    安全帶，係因肩部受傷而將安全帶繫於腋下，而非肩上，為
    此聲明異議，請求撤銷原處分云云。
三、按汽車行駛於道路上，其汽車駕駛人或前座乘客未繫安全帶
    者，處駕駛人新臺幣1,500 元罰緩；其實施及宣導辦法，由
    交通部定之。又行車前，駕駛人及前座乘客均應繫妥安全帶
    ，道路交通管理處罰條例第31條第1 項、道路交通安全規則
    第89條第1 項第5 款分別定有明文。
四、經查：
  (一)異議人所有之車號GI-0150 號自用小貨車，於98年10月1日9
    時20分許，由巫振福駕駛行經臺北縣臺64線西向東19公里等
    事實，業據異議人於異議狀自承在卷，堪信屬實。再巫振福
    於前揭時、地，駕駛異議人所有之前揭車輛行駛時，並未繫
    安全帶之情，亦有舉發通知單1 紙及採證照片2 幀在卷可佐
    （見本院卷第7 至9 頁），而觀諸上開採證證片所示，可知
    該名駕駛人之身上並未繫安全帶駕車甚明，是異議人空言辯
    稱：係將安全帶扣繫於肩膀下方之腋下，並非未繫安全帶云
    云，無非事後卸責之詞，殊無可採，況縱認異議人所辯將安
    全帶扣繫於肩膀下方之腋下之情屬實，惟按交通部90年5 月
    25日制訂之汽車駕駛人及前座乘客繫安全帶實施及宣導辦法
    第3 條第1 項第3 款規定：「三、安全帶之帶扣應確實緊扣
    ，安全帶無扭曲或反轉，鬆緊度保持適宜；腰部安全帶置於
    腰部以下，肩部安全帶固定位置應依個人調整，避免安全帶
    纏繞經過頸部，且應置手臂上端以上」，足見該條項規定係
    為保障駕駛人及前座乘客之生命、身體安全，避免身體因強
    大之外力碰撞，造成重大傷亡。倘未依安全帶之設計規定方
    式扣繫完善，即無法達到保障駕駛人及前座乘客生命、身體
    之立法目的。是駕駛人尚不得僅因個人因素，即得恣意違背
    交通規則而任意的把安全帶移置於腋下，倘若發生交通事故
    或意外之時，豈不置自己之生命及身體安全於無法預知之危
    險之中？是異議人上開所辯，殊無可採。
  (二)異議人雖辯稱：採證照片可辨原本是1 件安全帶繫否，由舉
    發單位分成2 件，令人懷疑這中間是否經過修剪合成，才造
    成2 件同樣未繫安全帶的畫面云云。然觀諸卷附之採證照片
    2 幀，可知該2 幀採證照片係駕駛人於駕駛異議人所有之車
    輛行進於路上之時，連續拍攝所得，並無異議人所稱之修剪
    合成，況本件異議人之違規事實，亦僅經舉發警員掣立本件
    舉發通知單告發，並無重覆告發之情，是異議人上開所辯，
    顯非事實，要係其個人片面臆測之詞，殊無可採。
五、綜上所述，本件異議人所有之前開自用小客貨車，確有於前
    述時、地，有「汽車行駛於一般道路上汽車駕駛人未繫安全
    帶」之違規行為，事證明確。從而，原處分機關依據道路交
    通管理處罰條例第31條第1 項之規定，分別裁處罰鍰1,500
    元，其認事用法均無違誤，裁罰亦無不當，本件異議為無理
    由，應予駁回。
據上論斷，應依道路交通管理處罰條例第87條第2 項，道路交通
案件處理辦法第19條，裁定如主文。
中    華    民    國    99    年    6     月    11    日
                  交通法庭    法  官  鄧雅心
以上正本證明與原本無異。
如不服本裁定，應於送達後5 日內，向本院提出抗告狀。
                              書記官  王小芬
中    華    民    國    99    年    6     月    11    日

司法院資訊處製作；財團法人民間司法改革基金會備份。
